【裁判字號】    92,易,101
【裁判日期】    920508
【裁判案由】    偽造文書等
【裁判全文】
臺灣雲林地方法院刑事判決                          九十二年度易字第一一號
    公  訴  人  臺灣雲林地方法院檢察署檢察官
    被      告  丁○○
右列被告因偽造文書等案件，經檢察官提起公訴（九十一年度偵字第四四０二號），
本院判決如左：
    主  文
丁○○因過失致人於死，處有期徒刑壹年貳月；又偽造署押，足以生損害於公眾及他
人，處有期徒刑伍月。雲林縣警察局斗六分局莿桐派出所流水編號00000000
號九十一年九月二十八日詢問筆錄上偽造之「廖繼正」簽名貳枚及指印陸枚；廖繼正
口卡片上偽造之「廖繼正」簽名及指印各壹枚；酒精測試紙上偽造之「廖繼正」簽名
及指印各壹枚均沒收，應執行有期徒刑壹年伍月。雲林縣警察局斗六分局莿桐派出所
流水編號00000000號九十一年九月二十八日詢問筆錄上偽造之「廖繼正」簽
名貳枚及指印陸枚；廖繼正口卡片上偽造之「廖繼正」簽名及指印各壹枚；酒精測試
紙上偽造之「廖繼正」簽名及指印各壹枚均沒收。
    事  實
一、丁○○於民國九十一年九月二十八日十二時五十分許，無照駕駛車號七Ｗ─三九
    ００號自用小客車，沿雲林縣莿桐鄉○○村○○路由莿桐往斗六方向行駛，途經
    雲林縣莿桐鄉○○村○○路一○三之十號附近時，原應注意該路段限速為時速六
    十公里，及汽車行駛時，駕駛人應注意車前狀況，並隨時採取必要之安全措施，
    且依當時天候晴、日間自然光線、路面乾燥、無缺陷、視距良好等情形，並無不
    能注意之情事，竟超速行駛於上開道路，且因過度疲勞而打起瞌睡，注意力無法
    集中，致失控駛入對向車道，因而撞及行經該處，騎乘車號ＭＫＳ─九五九號機
    車之陳芬妮，使陳芬妮人車倒地，並因頭蓋骨破裂骨折等傷害導致休克死亡。丁
    ○○於肇事後為逃避刑責，於處理車禍之員警製作筆錄時，冒用其兄廖繼正之名
    應訊，並基於偽造署押之接續犯意，在雲林縣警察局斗六分局莿桐派出所九十一
    年九月二十八日詢問筆錄上偽造「廖繼正」簽名貳枚及指印陸枚；在廖繼正口卡
    片上偽造「廖繼正」簽名及指印各壹枚；在酒精測試紙上偽造「廖繼正」簽名及
    指印各壹枚，足生損害於廖繼正及司法機關偵察案件之正確性。
二、案經陳芬妮之父丙○○告訴暨雲林縣警察局斗六分局報請臺灣雲林地方法院檢察
    署檢察官偵查起訴。
    理  由
一、訊之被告丁○○坦白承認有於上開時、地駕車肇事致人於死及偽造署押之事實，
    核與陳芬妮之父丙○○指述、證人乙○○、廖嬌茶、文芊文之證述情節相符，並
    有現場照片十張及道路交通事故調查報告表、雲林縣警察局斗六分局莿桐派出所
    九十一年九月二十八日詢問筆錄上偽造「廖繼正」簽名貳枚及指印陸枚、廖繼正
    口卡片上偽造「廖繼正」簽名及指印各壹枚、酒精測試紙上偽造「廖繼正」簽名
    及指印各壹枚等附卷可資佐證；而被害人陳芬妮因本件車禍不治死亡，復據檢察
    官督同法醫師相驗無訛，並填具相驗屍體證明書、驗斷書及勘驗筆錄等各乙份附
    相驗卷宗可證。
二、按駕駛人原應注意車前狀況，隨時採取必要之安全措施；行車速度，依標誌或標
    線之規定，道路交通規則第九十四條第三項、第九十三條第一項分別定有明文。
    本件被告丁○○駕車自應注意上開規定，小心駕駛謹慎為之，且依當時天侯晴、
    日間有自然光線、路面乾燥、無缺陷、無障礙物、及視距良好等客觀環境判斷，
    亦無不能注意之情事。詎丁○○駕車竟疏未注意上開規定，仍貿然以時速八十公
    里以上之高速度行駛，且因過度疲勞而打起瞌睡，注意力無法集中，致失控駛入
    對向車道，因而肇致本件事故，其行為顯有過失。而被害人陳芬妮確因本件車禍
    死亡，已詳述如前，則被告之過失行為與被害人之死亡間，顯有相當因果關係，
    綜上所述，被告過失致死及偽造署押犯行均堪以認定，應予依法論科。
三、核被告丁○○所為，係犯刑法第二百七十六條第一項過失致死罪及刑法第二百十
    七條第一項偽造署押罪。被告丁○○先後多次冒用「廖繼正」名義在上開文件上
    簽名，偽造「廖繼正」署名及指印行為，係本單一犯意接續進行，以實現一犯罪
    構成要件之單一行為，為接續犯，應以一罪論。又所犯上開二罪間，犯意各別，
    罪名有異，應予分論併罰。被告丁○○無駕駛執照駕車，因而致陳芬妮死亡，併
    依道路交通管理處罰條例第八十六條第一項之規定加重其刑。爰審酌被告之素行
    、無照駕駛車輛，未能保持高度謹慎，造成不可彌補之損害，過失程度非常嚴重
    、不慎致人於死後仍不敢勇於承擔責任，竟冒用「廖繼正」名義應訊，更見其可
    罰性，惟仍姑念其於事件發生時仍未滿二十歲，思慮淺薄，致有遇事逃避之心理
    ，及其尚未與被害人家屬達成民事和解等一切情狀，分別量處如主文所示之刑，
    並定其應執行刑。
四、上開雲林縣警察局斗六分局莿桐派出所流水編號00000000號九十一年九
    月二十八日詢問筆錄上偽造之「廖繼正」簽名貳枚及指印陸枚；廖繼正口卡片上
    偽造之「廖繼正」簽名及指印各壹枚；酒精測試紙上偽造之「廖繼正」簽名及指
    印各壹枚，爰依刑法二百十九條宣告沒收。
據上論斷，應依刑事訴訟法第二百九十九條第一項前段，刑法第二百七十六條第一項
、第二百十七條第一項、第二百十九條、第五十一條第五款，道路交通管理處罰條例
第八十六條第一項，罰金罰鍰提高標準條例第一條前段，判決如主文。
本案經檢察官甲○○到庭執行職務。
中      華      民      國      九十二      年      五      月    八    日
                                        臺灣雲林地方法院刑事第二庭
                                            法  官  紀文勝
右正本證明與原本無異。
如不服本判決，應於判決送達後十日內向本院提出上訴狀( 應附繕本 )。
                                            書記官  許立昌
中      華      民      國      九十二      年      五      月    八    日
刑法第二百十七條
偽造印章、印文或署押，足以生損害於公眾或他人者，處三年以下有期徒刑。盜用印
章、印文或署押，足以生損害於公眾或他人者，亦同。
刑法第二百七十六條
一、因過失致人於死者，處二年以下有期徒刑、拘役或二千元以下罰金。
二、從事業務之人，因業務上之過失犯前項之罪者，處五年以下有期徒刑或拘役，得
    併科三千元以下罰金。


司法院資訊處製作；財團法人民間司法改革基金會備份。
